【裁判字號】    92,上訴,490
【裁判日期】    920409
【裁判案由】    違反毒品危害防制條例
【裁判全文】
臺灣高等法院高雄分院刑事判決                    九十二年度上訴字第四九０號
      上  訴  人  台灣高雄地方法院檢察署檢察官
      被      告  甲○○
右上訴人因被告違反毒品危害防制條例案件，不服臺灣高雄地方法院九十一年度訴字
第三三三０號中華民國九十二年一月二十日第一審判決（聲請簡易判決處刑案號：臺
灣高雄地方法院檢察署九十一年度毒偵字第五０九七號），及移
年度毒偵字第六０四四號），提起上訴，暨移
三一０號），本院判決如左：
      主  文
原判決撤銷。
甲○○連續施用第一級毒品，處有期徒刑壹年貳月。
      事  實
一、甲○○曾於民國八十九年間因施用毒品案件，經送勒戒處所觀察、勒戒後，認有
    繼續施用毒品之傾向，由檢察官聲請原審法院以九十年度毒聲字第一八九二號裁
    定令入戒治處所施以強制戒治一年，嗣戒治已屆滿三月，其成效評定為合格，並
    經交付保護管束期滿，經台灣高雄地方法院檢察署於九十一年五月十七日以九十
    一年度戒毒偵字第四五六號為不起訴處分確定後，復於九十一年四月三日，又因
    施用毒品案件，經送勒戒處所觀察、勒戒後，認無繼續施用毒品之傾向者，並由
    同署檢察官以九十一年度毒偵字第一五０二號不起訴處分確定後，仍不知悔改，
    明知海洛因業經公告列為毒品危害防制條例第二條第二項第一級毒品，不得非法
    持有、施用，竟仍基於施用第一級毒品之概括犯意，自九十一年七月間起，連續
    在高雄縣梓官鄉○○村○○路市場巷七十七號住處內，以注射針筒注射方式施用
    第一級毒品海洛因多次，嗣於九十一年七月二十三日十三時四十五分許及九十一
    年九月三日十三時許，分別經高雄縣警察局岡山分局持高雄地方法院檢察署核發
    之強制採驗尿液許可書，令被告到該分局刑事組採尿送驗而查獲上情。甲○○因
    施用第一級毒品犯行，經臺灣高雄地方法院檢察署檢察官聲請原審法院於九十一
    年九月二十七日，以九十一年度毒聲字第六三０六號裁定強制戒治，現正執行強
    制戒治中。
二、甲○○在執行上開強制戒治前，又承前施用第一級毒品海洛因之概括犯意，於九
    十一年十一月十一日七時許回溯二十四小時內之某時，在高雄縣內之不詳處所，
    施用第一級毒品海洛因一次。嗣於九十一年十一月十一日七時許，經警於高雄縣
    警察局岡山分局赤崁派出所採其尿液送驗結果，亦呈嗎啡陽性反應，因而得知上
    情。
三、案經高雄縣警察局岡山分局分別報請臺灣高雄地方法院檢察署檢察官聲請簡易判
    決處刑，原審法院認為不宜，改簽請依通常程序審理，及移送併辦審理，暨移送
    本院併案審理。
      理  由
一、訊據被告甲○○對於在右揭時、地連續施用毒品海洛因多次之犯行均坦承不諱，
    且被告於九十一年七月二十三日十三時四十五分許及九十一年九月三日十三時許
    在岡山分局內接受採取之尿液，送請台灣檢驗科技股份有限公司檢驗結果，皆呈
    嗎啡陽性反應，此有該公司報告編號分為ＫＺ000000000000號及Ｋ
    Ｚ000000000000號濫用藥物尿液檢驗報告書二紙附卷可參，又被告
    嗣於九十一年十一月十一日七時許，經警於岡山分局赤崁派出所採其尿液送高雄
    縣政府衛生局檢驗結果，亦呈嗎啡陽性反應，有該局九十一年十一月十五日九一
    煙檢字第一八八三號煙毒尿液檢驗成績書一紙附於警訊卷可考，足證被告自白其
    施用第一級毒品海洛因之犯行與事實相符，應堪採信。
二、被告甲○○曾於八十九年間因施用毒品案件，經送勒戒處所觀察、勒戒後，認有
    繼續施用毒品之傾向者，由檢察官聲請原審法院以九十年度毒聲字第一八九二號
    裁定令入戒治處所施以強制戒治一年，嗣戒治已屆滿三月，其成效評定為合格，
    並經交付保護管束期滿，經檢察官於九十一年五月十七日以九十一年度戒毒偵字
    第四五六號不起訴處分確定後，復於九十一年四月三日同因施用毒品案件，經送
    勒戒處所觀察、勒戒後，認無繼續施用毒品之傾向者，並由檢察官以九十一年度
    毒偵字第一五０二號為不起訴處分確定，此有臺灣高等法院被告全國前案紀錄表
    、臺灣高雄地方法院被告院內索引卡紀錄表、台灣高雄地方法院檢察署刑案資料
    查註紀錄表、台灣高雄地方法院檢察署九十一年度戒毒偵字第四五六號及九十一
    年度毒偵字第一五０二號不起訴處分書各一份附卷可參，其於不起訴處分確定後
    五年內，再犯本案施用第一級毒品之犯行，本件事證明確，被告連續施用第一級
    毒品海洛因犯行，均堪認定。
三、按海洛因業經公告列為毒品防害防制條例第二條第二項所列之第一級毒品，不得
    非法持有、施用。次按犯毒品危害防制條例第十條施用第一級毒品之罪者，檢察
    官應先將被告送勒戒處所觀察、勒戒，經觀察、勒戒後，認有繼續施用毒品之傾
    向者，由檢察官聲請法院裁定令入戒治處所施以強制戒治，強制戒治期滿或交付
    保護管束期滿，應由檢察官為不起訴處分，依此為不起訴處分後，五年內再犯第
    十條施用第一級毒品之罪，應由檢察官聲請法院裁定先令入戒治處所施以強制戒
    治，並應依通常訴訟程序予以起訴論罪科刑，此觀諸毒品危害防制條例第二十三
    條第二項規定自明。被告前因施用毒品案件，經送勒戒處所觀察、勒戒後，認有
    繼續施用毒品傾向，嗣保護管束期滿經檢察官不起訴處分在案，仍於五年內再犯
    本案施用第一級毒品犯行，核被告所為，係犯毒品危害防制條例第十條第一項之
    施用第一級毒品罪。被告先後多次施用第一級毒品犯行，時間緊接，手法相同，
    所犯又係構成要件相同之罪名，顯係基於概括犯意反覆為之，為連續犯，應依刑
    法第五十六條規定，論以一罪。又被告持有第一級毒品後加以施用，其持有第一
    級毒品之低度行為為施用第一級毒品之高度行為所吸收，故不另論其持有罪。公
    訴人雖僅就被告於九十一年七月二十三日十三時四十五分許回溯二十四小時止施
    用第一級毒品海洛因一次之犯行起訴，漏未就被告自七月二十三日起至九月三日
    中午止，以及九十一年十一月十一日七時許回溯二十四小時內之某時，連續施用
    第一級毒品之犯行起訴，惟公訴人漏未起訴部分與已起訴並經本院論罪科刑部分
    有連續犯之裁判上一罪關係，為起訴效力所及，本院自應一併審理。
四、原審以被告罪證明確，因予論罪科刑，固非無見；惟查：被告於九十一年十一月
    十一日七時許回溯二十四小時內之某時，在高雄縣內之不詳處所，施用第一級毒
    品海洛因一次之犯行，與本件有連續犯之裁判上一罪關係，原審對此漏未一併審
    酌，尚有未洽。檢察官上訴意旨，執此指摘原判決不當，為有理由，自應由本院
    將原判決予以撤銷改判。爰審酌被告於不起訴處分確定後五年內，仍未戒絕毒品
    ，再犯施用第一級毒品犯行，顯見其戒毒悔改意志不堅，念其施用毒品乃自戕一
    己之身體健康，未危害他人及被告犯罪後坦承犯行等一切情狀，量處有期徒刑一
    年二月。
據上論斷，應依刑事訴訟法第三百六十九條第一項前段、第三百六十四條、第二百九
十九條第一項前段，毒品危害防制條例第十條第一項、第二十三條第二項、刑法第十
一條前段、第五十六條，判決如主文。
本案經檢察官方娜蓉到庭執行職務。
中    華    民    國      九十二      年      四      月     九   日
                              臺灣高等法院高雄分院刑事第二庭
          審判長法官  林正雄
                                        法官  謝靜雯
                                        法官  黃壽燕
右正本證明與原本無異。
如不服本判決應於收受本判決後十日內向本院提出上訴書狀，其未述上訴理由者，
並得於提起上訴後十日內向本院補提理由書狀（均須按他造當事人之人數附繕本)「
切勿逕送上級法院」。
                                      書記官  黃富美
中    華    民    國      九十二      年      四      月     九   日
附錄本判決論罪科刑法條：
毒品危害防制條例第十條
  施用第一級毒品者，處六月以上五年以下有期徒刑。
  施用第二級毒品者，處三年以下有期徒刑。


司法院資訊處製作；財團法人民間司法改革基金會備份。
